---
title: "OBL_MasterFile"
author: "Alexander Starlinger"
date: "12 August 2022"
output: html_document
---

# Setup and Preparation 

## Packages

Check for needed packages and install them if not already done. Define function that takes list of packages.

```{r function for package import and load, include=FALSE}

using <-function(...) {
    libs<-unlist(list(...))
    req<-unlist(lapply(libs,require,character.only=TRUE))
    need<-libs[req==FALSE]
    n<-length(need)
    if(n>0){
        libsmsg<-if(n>2) paste(paste(need[1:(n-1)],collapse=", "),",",sep="") else need[1]
        print(libsmsg)
        if(n>1){
            libsmsg<-paste(libsmsg," and ", need[n],sep="")
        }
        libsmsg<-paste("The following packages could not be found: ",libsmsg,"\n\r\n\rInstall missing packages?",collapse="")
        if(winDialog(type = c("yesno"), libsmsg)=="YES"){       
            install.packages(need)
            lapply(need,require,character.only=TRUE)
        }
    }
}

```

```{r Load packages}

install.packages("lavaanExtra", repos = c(
  rempsyc = "https://rempsyc.r-universe.dev",
  CRAN = "https://cloud.r-project.org"))


using("haven", #import/export
      "ggplot2", "tidyverse", "ggpubr", #tidyverse stuff
      "lavaan", "semTools",  "stringr", "lavaanExtra", "tidySEM", "rempsyc", #SEM
      "rstatix", "car", "labelled", #addons
      "emmeans", "lme4", "lmerTest", "ggResidpanel", "plyr", "dplyr") #MLMs


```

## Data import

```{r Load data}

setwd("//fs.univie.ac.at/homedirs/alexanders96/Desktop/NEU/Datenfiles_und_Syntax")
data.obl <- read_sav("OBL_neu_aufbereitet.sav")

data.obl <- data.obl %>%
              mutate(age_group = if_else(age < median(age, na.rm = TRUE),
                                         age_group <- "0",
                                         age_group <- "1"),
                     education_group = if_else(highest_education <= median(highest_education),
                                         education_group <- "0",
                                         education_group <- "1"))




data.obl <- mutate_at(data.obl, vars(sex, year,
education_group, age_group), as.factor)


#umgang mit sozDem: year als factor, 
#Rest als numeric (weil nur als exogene vars im model)
#recode year als 1, 2 damit fuer MG beide grafiken ausgegeben werden

data.obl <- mutate_at(data.obl, vars (sex, highest_education), as.numeric)
data.obl$year <- as.factor(data.obl$year)
data.obl$year <- recode_factor(data.obl$year, "0" = "1", "1" = "2")

glimpse(data.obl)



# new df with relevant scales and so on

data <- data.obl %>%
  select(year, sex, age, highest_education, media_T1, media_T2,
         contains("mean"))


#also: make seperate objects for T1 and T2 scales

scales_T1 <- data %>%
  select(contains("T1"))

scales_T2 <- data %>%
  select(contains("T2"))

```


# RH1 MI Tests of OBLQ and BCTI

--------------------- ALLGEMEINE ANMERKUNGEN MG-CFA --------------------------

a) zu measEq.syntax:

generiert lavaan model syntax mit folgenden spezifikationen (ausgabe unter summary(objekt))

This lavaan model syntax specifies a CFA with 30 manifest indicators (30 of which are ordinal) 
of 1 common factor(s).
To identify the location and scale of each common factor, the factor means and variances were fixed 
to 0 and 1, respectively, unless equality constraints on measurement parameters 
allow them to be freed.
The location and scale of each latent item-response underlying 30 ordinal indicators 
were identified using the "delta" parameterization, and the identification constraints 
recommended by Wu & Estabrook (2016).


b) zu MG-CFA mit ordinalen Daten:

Svetina et al. geben in Anlehnung an Wu & Estabrook Reihenfolge:

Baseline -> Threshold equality -> Threshold + Loading equality vor



Tipps:

1) constraints in model ansehen:

cat(oblq_cohort.config.model) 



## OBLQ 

### Baseline Model + Vgl. DWLS vs. MLR

Als erstes Matrix fuer results erstellen - wird dann nach und nach befuellt.

```{r OBLQ Model Matrix}

oblq.model.results <- matrix(NA, nrow = 17, ncol = 7)
oblq.model.results

#beschriften

colnames(oblq.model.results) <- c("chisquare", "df",
                             "pvalue", "CLI", "TLI", "RMSEA", "SRMR")


rownames(oblq.model.results) <- c("Baseline.MLR", "Baseline.DWLS",
                             "Cohort.config", "Cohort.T", "Cohort.T+L",
                             "Education.config", "Education.T", "Education.T+L",
                             "Age.config", "Age.T", "Age.T+L", 
                             "Sex.config", "Sex.T", "Sex.T+L",
                             "Long.config", "Long.T", "Long.T+L")





```


```{r OBLQ Baseline}

OBL.baseline <-
  
  'OBL =~ OBLQ01 + OBLQ02 + OBLQ03 + OBLQ04 + OBLQ05 + OBLQ06 +  OBLQ08 + OBLQ09 + OBLQ10 + 
  OBLQ11 + OBLQ12 + OBLQ13 + OBLQ14 + OBLQ15 + OBLQ16 + OBLQ17 + OBLQ18 + OBLQ19 + OBLQ20 + OBLQ21 
  + OBLQ22 + OBLQ23 + OBLQ24 + OBLQ25 + OBLQ26 + OBLQ27 + OBLQ28 + OBLQ29 + OBLQ30'


#1) mit DWLS


OBL.baseline.fit.DWLS <- cfa(OBL.baseline, 
                             ordered = TRUE, 
                             missing = "pairwise",
                             data = data.obl, 
                             estimator = "DWLS",
                             parameterization = "delta",
                             )


summary(OBL.baseline.fit.DWLS, fit.measures = TRUE, standardized = TRUE)



#2) mit MLR



OBL.baseline.fit.MLR <- cfa(OBL.baseline, data = data.obl, estimator = "MLR")

summary(OBL.baseline.fit.MLR, fit.measures = TRUE, standardized = TRUE)



# Matrix befuellen

  # MLR

oblq.model.results[1, ] <- round(data.matrix(fitmeasures(OBL.baseline.fit.MLR, 
                                                    fit.measures = 
                                                      c("chisq", "df",
                                                        "pvalue", "CFI", "TLI", "RMSEA", "SRMR"))), 
                            digits = 3)


  # DWLS

oblq.model.results[2, ] <- round(data.matrix(fitmeasures(OBL.baseline.fit.DWLS, 
                                                    fit.measures = 
                                                      c("chisq", "df",
                                                        "pvalue", "CFI", "TLI", "RMSEA", "SRMR"))), 
                            digits = 3)


oblq.model.results #muss mit DWLS geschaetzt werden!



```

### Kohorten: 2011 vs. 2021

Neues Baseline Model definieren: Items mit zusammengelegten Item-Kategorien (OBLQ_k).
In separaten Chunk machen, weil ueberall verwendet (fuer uebersicht).

```{r OBLQ MG-CFA Baseline Model Syntax}

obl.model.cat <- 
  
  'OBL =~ OBLQ01 + OBLQ02 + OBLQ03_k + OBLQ04_k + OBLQ05 + OBLQ06_k + OBLQ07_k + OBLQ08 + 
        OBLQ09_k + OBLQ10 + OBLQ11 + OBLQ12_k + OBLQ13_k + OBLQ14_k + OBLQ15 + OBLQ16_k + 
        OBLQ17 + OBLQ18 + OBLQ19_k + OBLQ20_k + OBLQ21_k + OBLQ22_k + OBLQ23 + OBLQ24_k + 
        OBLQ25_k + OBLQ26_k + OBLQ27 + OBLQ28_k + OBLQ29_k + OBLQ30'



```

Anmerkung: Alle Tests mit einer Gruppierungsvariable sind in einem Chunk. Der enthaelt:

a) die jeweiligen Modelle (syntax, fit (+ in results speichern), summary)
b) LR-Tests


```{r OBLQ MG-CFA year}


# config

oblq_cohort.config <- measEq.syntax(obl.model.cat,
                                 data.obl,
                                 ordered = TRUE,
                                 parameterization = "delta",    
                                 meanstructure = TRUE,
                                 ID.fac = "std.lv",              
                                 ID.cat = "Wu",
                                 group = "year",
                                 group.equal = "configural") 


oblq_cohort.config.model <- as.character(oblq_cohort.config) #um cfa() zu uebergeben


#fitten

oblq_cohort_config.fit <- cfa(oblq_cohort.config.model, 
                           data.obl,
                           group = "year",
                           ordered = TRUE)


summary(oblq_cohort_config.fit, 
        standardized = TRUE,
        rsquare = TRUE)


oblq.model.results[3, ] <- round(data.matrix(fitmeasures(oblq_cohort_config.fit, 
                                                    fit.measures = 
                                                      c("chisq", "df",
                                                        "pvalue", "CFI", "TLI", "RMSEA", "SRMR"))), 
                            digits = 3)


##2. model mit threshold invariance ##

oblq_cohort.threshold <- measEq.syntax(obl.model.cat,
                                 data.obl,
                                 ordered = TRUE,
                                 meanstructure = TRUE,
                                 parameterization = "delta",     #default: theta!
                                 ID.fac = "std.lv",              #ist default
                                 ID.cat = "Wu",   #ist default
                                 group = "year",
                                 group.equal = c("thresholds")) 



oblq_cohort_threshold.model <- as.character(oblq_cohort.threshold)


#fitten

oblq_cohort_threshold.fit <- cfa(oblq_cohort_threshold.model, 
                            data.obl,
                            group = "year",
                            ordered = TRUE)

summary(oblq_cohort_threshold.fit, standardized = TRUE)



#matrix fuellen


oblq.model.results[4, ] <- round(data.matrix(fitmeasures(oblq_cohort_threshold.fit, 
                                                    fit.measures = 
                                                      c("chisq", "df",
                                                        "pvalue", "CFI", "TLI", "RMSEA", "SRMR"))), 
                            digits = 3)


#chi-square statistics

lavTestLRT(oblq_cohort_config.fit, oblq_cohort_threshold.fit)




#3. threshold + loadings

oblq_cohort_loadings <- measEq.syntax(obl.model.cat,
                                  data.obl,
                                  ordered = TRUE,
                                  meanstructure = TRUE,
                                  parameterization = "delta",     #default: theta!
                                  ID.fac = "std.lv",              #ist default
                                  ID.cat = "Wu",   #ist default
                                  group = "year",
                                  group.equal = c("thresholds", "loadings")) 



oblq_cohort_loadings.model <- as.character(oblq_cohort_loadings)


#fitten

oblq_cohort_loadings.fit <- cfa(oblq_cohort_loadings.model, 
                            data.obl,
                            group = "year",
                            ordered = TRUE)

summary(oblq_cohort_loadings.fit, standardized = TRUE, fit.measures = TRUE)


#matrix fuellen


oblq.model.results[5, ] <- round(data.matrix(fitmeasures(oblq_cohort_loadings.fit, 
                                                    fit.measures = 
                                                      c("chisq", "df",
                                                        "pvalue", "CFI", "TLI", "RMSEA", "SRMR"))), 
                            digits = 3)

oblq.model.results


#chi-square statistics

lavTestLRT(oblq_cohort_threshold.fit, oblq_cohort_loadings.fit) 

```

### Education: low vs. high 


```{r OBLQ MG CFA: education}

#baseline

oblq_education_config <- measEq.syntax(obl.model.cat,
                                 data.obl,
                                 ordered = TRUE,
                                 parameterization = "delta",     
                                 ID.fac = "std.lv",              
                                 ID.cat = "Wu",   
                                 group = "education_group",
                                 group.equal = "configural") 


oblq_education_config.model <- as.character(oblq_education_config) 



#fitten

oblq_education_config.fit <- cfa(oblq_education_config.model, 
                           data.obl,
                           group = "education_group",
                           ordered = TRUE)


summary(oblq_education_config.fit, 
        standardized = TRUE,
        rsquare = TRUE)


oblq.model.results[6, ] <- round(data.matrix(fitmeasures(oblq_education_config.fit, 
                                                    fit.measures = 
                                                      c("chisq", "df",
                                                        "pvalue", "CFI", "TLI", "RMSEA", "SRMR"))), 
                            digits = 3)


##2. model mit threshold invariance ##

oblq_education_threshold <- measEq.syntax(obl.model.cat,
                                  data.obl,
                                  ordered = TRUE,
                                  parameterization = "delta",     #default: theta!
                                  ID.fac = "std.lv",              #ist default
                                  ID.cat = "Wu",   #ist default
                                  group = "education_group",
                                  group.equal = c("thresholds")) 



oblq_education_threshold.model <- as.character(oblq_education_threshold)


#fitten

oblq_education_threshold.fit <- cfa(oblq_education_threshold.model, 
                                    data.obl,
                                    group = "education_group",
                                    ordered = TRUE)


summary(oblq_education_threshold.fit, standardized = TRUE)


#matrix fuellen


oblq.model.results[7, ] <- round(data.matrix(fitmeasures(oblq_education_threshold.fit, 
                                                    fit.measures = 
                                                      c("chisq", "df",
                                                        "pvalue", "CFI", "TLI", "RMSEA", "SRMR"))), 
                            digits = 3)

oblq.model.results


#chi-square statistics

lavTestLRT(oblq_education_config.fit, oblq_education_threshold.fit)




#3. threshold + loadings

oblq_education_loadings <- measEq.syntax(obl.model.cat,
                                 data.obl,
                                 ordered = TRUE,
                                 parameterization = "delta",     #default: theta!
                                 ID.fac = "std.lv",              #ist default
                                 ID.cat = "Wu",   #ist default
                                 group = "education_group",
                                 group.equal = c("thresholds", "loadings")) 



oblq_education_loadings.model <- as.character(oblq_education_loadings)


#fitten

oblq_education_loadings.fit <- cfa(oblq_education_loadings.model, 
                           data.obl,
                           group = "education_group",
                           ordered = TRUE)

summary(oblq_education_loadings.fit , standardized = TRUE, fit.measures = TRUE)


#matrix fuellen


oblq.model.results[8, ] <- round(data.matrix(fitmeasures(oblq_education_loadings.fit , 
                                                    fit.measures = 
                                                      c("chisq", "df",
                                                        "pvalue", "CFI", "TLI", "RMSEA", "SRMR"))), 
                            digits = 3)

oblq.model.results


#chi-square statistics

lavTestLRT(oblq_education_threshold.fit , oblq_education_loadings.fit) 

```


### Age: 

```{r OBLQ MG-CFA: age}

#config 

oblq_age_config <- measEq.syntax(obl.model.cat,
                                  data.obl,
                                  ordered = TRUE,
                                  parameterization = "delta",     
                                  ID.fac = "std.lv",             
                                  ID.cat = "Wu",   
                                  group = "age_group",
                                  group.equal = "configural") 


oblq_age_config.model <- as.character(oblq_age_config) #um cfa() zu uebergeben



#fitten

oblq_age_config.fit <- cfa(oblq_age_config.model, 
                            data.obl,
                            group = "age_group",
                            ordered = TRUE)


summary(oblq_age_config.fit, 
        standardized = TRUE,
        rsquare = TRUE)


oblq.model.results[9, ] <- round(data.matrix(fitmeasures(oblq_age_config.fit, 
                                                    fit.measures = 
                                                      c("chisq", "df",
                                                        "pvalue", "CFI", "TLI", "RMSEA", "SRMR"))), 
                            digits = 3)


##2. model mit threshold invariance ##

oblq_age_threshold <- measEq.syntax(obl.model.cat,
                                     data.obl,
                                     ordered = TRUE,
                                     parameterization = "delta",     
                                     ID.fac = "std.lv",              
                                     ID.cat = "Wu",   
                                     group = "age_group",
                                     group.equal = c("thresholds")) 



oblq_age_threshold.model <- as.character(oblq_age_threshold)


#fitten

oblq_age_threshold.fit <- cfa(oblq_age_threshold.model, 
                               data.obl,
                               group = "age_group",
                               ordered = TRUE)

summary(oblq_age_threshold.fit, standardized = TRUE)


#matrix fuellen


oblq.model.results[10, ] <- round(data.matrix(fitmeasures(oblq_age_threshold.fit, 
                                                    fit.measures = 
                                                      c("chisq", "df",
                                                        "pvalue", "CFI", "TLI", "RMSEA", "SRMR"))), 
                            digits = 3)

oblq.model.results


#chi-square statistics

lavTestLRT(oblq_age_config.fit, oblq_age_threshold.fit)




#3. threshold + loadings

oblq_age_loadings <- measEq.syntax(obl.model.cat,
                                    data.obl,
                                    ordered = TRUE,
                                    parameterization = "delta",     #default: theta!
                                    ID.fac = "std.lv",              #ist default
                                    ID.cat = "Wu",   #ist default
                                    group = "age_group",
                                    group.equal = c("thresholds", "loadings")) 



oblq_age_loadings.model <- as.character(oblq_age_loadings)




#fitten

oblq_age_loadings.fit <- cfa(oblq_age_loadings.model, 
                              data.obl,
                              group = "age_group",
                              ordered = TRUE)

summary(oblq_age_loadings.fit, standardized = TRUE, fit.measures = TRUE)


#matrix fuellen


oblq.model.results[11, ] <- round(data.matrix(fitmeasures(oblq_age_loadings.fit, 
                                                    fit.measures = 
                                                      c("chisq", "df",
                                                        "pvalue", "CFI", "TLI", "RMSEA", "SRMR"))), 
                            digits = 3)



#chi-square statistics

lavTestLRT(oblq_age_threshold.fit, oblq_age_loadings.fit)


```

### Sex 

```{r OBLQ MG-CFA: sex}

#1. config 

oblq_sex_config <- measEq.syntax(obl.model.cat,
                            data.obl,
                            ordered = TRUE,
                            parameterization = "delta",     #default: theta!
                            ID.fac = "std.lv",              #ist default
                            ID.cat = "Wu",   #ist default
                            group = "sex",
                            group.equal = "configural") 


oblq_sex_config.model <- as.character(oblq_sex_config) #um cfa() zu uebergeben



#fitten

oblq_sex_config.fit <- cfa(oblq_sex_config.model , 
                      data.obl,
                      group = "sex",
                      ordered = TRUE)


summary(oblq_sex_config.fit, 
        standardized = TRUE,
        rsquare = TRUE)


oblq.model.results[12, ] <- round(data.matrix(fitmeasures(oblq_sex_config.fit, 
                                                    fit.measures = 
                                                      c("chisq", "df",
                                                        "pvalue", "CFI", "TLI", "RMSEA", "SRMR"))), 
                            digits = 3)


##2. model mit threshold invariance ##

oblq_sex_threshold <- measEq.syntax(obl.model.cat,
                               data.obl,
                               ordered = TRUE,
                               parameterization = "delta",     #default: theta!
                               ID.fac = "std.lv",              #ist default
                               ID.cat = "Wu",   #ist default
                               group = "sex",
                               group.equal = c("thresholds")) 



oblq_sex_threshold.model <- as.character(oblq_sex_threshold)


#fitten

oblq_sex_threshold.fit <- cfa(oblq_sex_threshold.model, 
                         data.obl,
                         group = "sex",
                         ordered = TRUE)

summary(oblq_sex_threshold.fit, standardized = TRUE)


#matrix fuellen


oblq.model.results[13, ] <- round(data.matrix(fitmeasures(oblq_sex_threshold.fit, 
                                                     fit.measures = 
                                                       c("chisq", "df",
                                                         "pvalue", "CFI", "TLI", "RMSEA", "SRMR"))), 
                             digits = 3)

oblq.model.results


#chi-square statistics

lavTestLRT(oblq_sex_config.fit, oblq_sex_threshold.fit)




#3. threshold + loadings

oblq_sex_loadings <- measEq.syntax(obl.model.cat,
                              data.obl,
                              ordered = TRUE,
                              parameterization = "delta",     #default: theta!
                              ID.fac = "std.lv",              #ist default
                              ID.cat = "Wu",   #ist default
                              group = "sex",
                              group.equal = c("thresholds", "loadings")) 



oblq_sex_loadings.model <- as.character(oblq_sex_loadings)



#fitten

oblq_sex_loadings.fit <- cfa(oblq_sex_loadings.model, 
                        data.obl,
                        group = "sex",
                        ordered = TRUE)

summary(oblq_sex_loadings.fit, standardized = TRUE, fit.measures = TRUE)


#matrix fuellen


oblq.model.results[14, ] <- round(data.matrix(fitmeasures(oblq_sex_loadings.fit, 
                                                     fit.measures = 
                                                       c("chisq", "df",
                                                         "pvalue", "CFI", "TLI", "RMSEA", "SRMR"))), 
                             digits = 3)




oblq.model.results


#chi-square statistics

lavTestLRT(oblq_sex_threshold.fit, oblq_sex_loadings.fit)


```

### Within Wave: T1 vs. T2

Das ist etwas anders, weil es longitudinal ist.


Erst wird ein neues Baseline Model definiert. Jeweils ein Faktor pro Messung. Faktoren als Liste speichern, um measEq.syntax zu uebergeben.

```{r OBLQ MG CFA longit Baseline Model}

oblq_long_baseline <-
  
  
  '
#latent factors

OBL_T1 =~ OBLQ01 + OBLQ02 + OBLQ03_k + OBLQ04_k + OBLQ05 + OBLQ06_k + OBLQ07_k + OBLQ08 + 
        OBLQ09_k + OBLQ10 + OBLQ11 + OBLQ12_k + OBLQ13_k + OBLQ14_k + OBLQ15 + OBLQ16_k + 
        OBLQ17 + OBLQ18 + OBLQ19_k + OBLQ20_k + OBLQ21_k + OBLQ22_k + OBLQ23 + OBLQ24_k + 
        OBLQ25_k + OBLQ26_k + OBLQ27 + OBLQ28_k + OBLQ29_k + OBLQ30

OBL_T2 =~ T2_OBLQ01 + T2_OBLQ02 + T2_OBLQ03_k + T2_OBLQ04_k + T2_OBLQ05 + T2_OBLQ06_k + T2_OBLQ07_k + 
          T2_OBLQ08 + T2_OBLQ09_k + T2_OBLQ10 + T2_OBLQ11 + T2_OBLQ12_k + T2_OBLQ13_k + T2_OBLQ14_k + 
          T2_OBLQ15 + T2_OBLQ16_k + T2_OBLQ17 + T2_OBLQ18 + T2_OBLQ19_k + T2_OBLQ20_k + T2_OBLQ21_k + 
          T2_OBLQ22_k + T2_OBLQ23 + T2_OBLQ24_k + T2_OBLQ25_k + T2_OBLQ26_k + T2_OBLQ27 + 
          T2_OBLQ28_k + T2_OBLQ29_k + T2_OBLQ30

'

longFacNames <- list(OBL = c("OBL_T1", "OBL_T2"))


```


Ab hier business as usual.

```{r longit}

oblq_long_config <- measEq.syntax(oblq_long_baseline,
                               data = data.obl,
                               parameterization = "delta",
                               meanstructure = TRUE,
                               ordered = TRUE,
                               missing = "pairwise",
                               ID.fac = "std.lv",
                               ID.cat = "Wu",
                               longFacNames = longFacNames) 



#syntax ausschecken


oblq_long_config.model <- as.character(oblq_long_config)

cat(as.character(oblq_long_config.model))


# fitten #


oblq_long_config.fit <- cfa(oblq_long_config.model,
                       data.obl,
                       ordered = TRUE,
                       estimator = "DWLS",
                       missing = "pairwise")


summary(oblq_long_config.fit, standardized = TRUE, fit.measures = TRUE)


oblq.model.results[15, ] <- round(data.matrix(fitmeasures(oblq_long_config.fit, 
                                                    fit.measures = 
                                                      c("chisq", "df",
                                                        "pvalue", "CFI", "TLI", "RMSEA", "SRMR"))), 
                            digits = 3)

## 2. threshold invariance model ## 

oblq_long_threshold <- measEq.syntax(oblq_long_baseline,
                                data = data.obl,
                                parameterization = "delta",
                                ordered = TRUE,
                                missing = "pairwise",
                                ID.fac = "std.lv",
                                ID.cat = "Wu",
                                longFacNames = longFacNames,
                                ID.thr = c(1,2),
                                long.equal = "thresholds") 


oblq_long_threshold.model <- as.character(oblq_long_threshold)


# fitten # 

oblq_long_threshold.fit <- cfa(oblq_long_threshold.model, #ohne as.character: error object "flat" not found
                        data.obl,
                        ordered = TRUE,
                        estimator = "DWLS",
                        missing = "pairwise")


summary(oblq_long_threshold.fit, standardized = TRUE, fit.measures = TRUE)


oblq.model.results[16, ] <- round(data.matrix(fitmeasures(oblq_long_threshold.fit, 
                                                     fit.measures = 
                                                       c("chisq", "df",
                                                         "pvalue", "CFI", "TLI", "RMSEA", "SRMR"))), 
                             digits = 3)



lavTestLRT(oblq_long_config.fit, oblq_long_threshold.fit)


## 3. loading + threshold invariance model ##

oblq_long_loading <- measEq.syntax(oblq_long_baseline,
                                   data = data.obl,
                                   parameterization = "delta",
                                   ordered = TRUE,
                                   missing = "pairwise",
                                   group = NULL,
                                   meanstructure = TRUE,
                                   ID.fac = "std.lv",
                                   ID.cat = "Wu",
                                   longFacNames = longFacNames,
                                   ID.thr = c(1,2),
                                   long.equal = c("loadings", "thresholds"))

oblq_long_loading.model <- as.character(oblq_long_loading)


# fitten # 

oblq_long_loading.fit <- cfa(oblq_long_loading.model, #ohne as.character: error object "flat" not found
                          data.obl,
                          ordered = TRUE,
                          estimator = "DWLS",
                          missing = "pairwise")


summary(oblq_long_loading.fit, standardized = TRUE, fit.measures = TRUE)



oblq.model.results[17, ] <- round(data.matrix(fitmeasures(oblq_long_loading.fit, 
                                                     fit.measures = 
                                                       c("chisq", "df",
                                                         "pvalue", "CFI", "TLI", "RMSEA", "SRMR"))), 
                             digits = 3)



lavTestLRT(oblq_long_threshold.fit, oblq_long_loading.fit)


```


## BCTI 

gleiches Zeug wie fuer OBLQ. Wird nicht weiter kommentiert, ausser Results sind anders.

```{r BCTI Model Matrix}


bcti.model.results <- matrix(NA, nrow = 17, ncol = 7)
bcti.model.results

#beschriften

colnames(bcti.model.results) <- c("chisquare", "df",
                                  "pvalue", "CLI", "TLI", "RMSEA", "SRMR")


rownames(bcti.model.results) <- c("Baseline.MLR", "Baseline.DWLS",
                                  "Cohort.config", "Cohort.T", "Cohort.T+L",
                                  "Education.config", "Education.T", "Education.T+L",
                                  "Age.config", "Age.T", "Age.T+L", 
                                  "Sex.config", "Sex.T", "Sex.T+L",
                                  "Long.config", "Long.T", "Long.T+L")



```


### Baseline + MLR vs. DWLS.


```{r BCTI Baseline}


bcti.baseline <-
  
  'BCTI =~ Conspiracy01 + Conspiracy02 + Conspiracy03 + Conspiracy04_k + Conspiracy05 + Conspiracy06_k + 
          Conspiracy07_k  + Conspiracy08 + Conspiracy09 + Conspiracy10_k  + Conspiracy11 + Conspiracy12 + 
          Conspiracy13 +  Conspiracy14 + Conspiracy15'


#1) mit DWLS


bcti.baseline.fit.DWLS <- cfa(bcti.baseline, ordered = TRUE, data = data.obl, estimator = "DWLS")


summary(bcti.baseline.fit.DWLS, fit.measures = TRUE, standardized = TRUE)



#2) mit MLR



bcti.baseline.fit.MLR <- cfa(bcti.baseline, data = data.obl, estimator = "MLR")

summary(bcti.baseline.fit.MLR, fit.measures = TRUE, standardized = TRUE)


#mit MLR modell befuellen

bcti.model.results[1, ] <- round(data.matrix(fitmeasures(bcti.baseline.fit.MLR, 
                                                         fit.measures = 
                                                           c("chisq", "df",
                                                             "pvalue", "CFI", "TLI", "RMSEA", "SRMR"))), 
                                 digits = 3)


#mit DWLS befuellen

bcti.model.results[2, ] <- round(data.matrix(fitmeasures(bcti.baseline.fit.DWLS, 
                                                         fit.measures = 
                                                           c("chisq", "df",
                                                             "pvalue", "CFI", "TLI", "RMSEA", "SRMR"))), 
                                 digits = 3)


bcti.model.results ##weniger extrem als bei bcti, muss trotzdem mit DWLS geschaetzt werden!


```


```{r BCTI Baseline Model Syntax} 

bcti.model.cat <- 
  
  'BCTI =~ Conspiracy01 + Conspiracy02 + Conspiracy03 + Conspiracy04_k + Conspiracy05 + Conspiracy06_k + 
          Conspiracy07_k  + Conspiracy08 + Conspiracy09 + Conspiracy10_k  + Conspiracy11 + Conspiracy12 + 
          Conspiracy13 +  Conspiracy14 + Conspiracy15'


```


### Kohorten: 2011 vs. 2021

```{r BCTI year}

bcti_cohort.config <- measEq.syntax(bcti.model.cat,
                                    data.obl,
                                    ordered = TRUE,
                                    parameterization = "delta",    
                                    meanstructure = TRUE,
                                    ID.fac = "std.lv",              
                                    ID.cat = "Wu",
                                    group = "year",
                                    group.equal = "configural") 


bcti_cohort.config.model <- as.character(bcti_cohort.config) #um cfa() zu uebergeben


#fitten

bcti_cohort_config.fit <- cfa(bcti_cohort.config.model, 
                              data.obl,
                              group = "year",
                              ordered = TRUE)


summary(bcti_cohort_config.fit, 
        standardized = TRUE,
        rsquare = TRUE)


bcti.model.results[3, ] <- round(data.matrix(fitmeasures(bcti_cohort_config.fit, 
                                                         fit.measures = 
                                                           c("chisq", "df",
                                                             "pvalue", "CFI", "TLI", "RMSEA", "SRMR"))), 
                                 digits = 3)


##2. model mit threshold invariance ##

bcti_cohort.threshold <- measEq.syntax(bcti.model.cat,
                                       data.obl,
                                       ordered = TRUE,
                                       meanstructure = TRUE,
                                       parameterization = "delta",     #default: theta!
                                       ID.fac = "std.lv",              #ist default
                                       ID.cat = "Wu",   #ist default
                                       group = "year",
                                       group.equal = c("thresholds")) 



bcti_cohort_threshold.model <- as.character(bcti_cohort.threshold)


#fitten

bcti_cohort_threshold.fit <- cfa(bcti_cohort_threshold.model, 
                                 data.obl,
                                 group = "year",
                                 ordered = TRUE)

summary(bcti_cohort_threshold.fit, standardized = TRUE)



#matrix fuellen


bcti.model.results[4, ] <- round(data.matrix(fitmeasures(bcti_cohort_threshold.fit, 
                                                         fit.measures = 
                                                           c("chisq", "df",
                                                             "pvalue", "CFI", "TLI", "RMSEA", "SRMR"))), 
                                 digits = 3)


#chi-square statistics

lavTestLRT(bcti_cohort_config.fit, bcti_cohort_threshold.fit)




#3. threshold + loadings

bcti_cohort_loadings <- measEq.syntax(bcti.model.cat,
                                      data.obl,
                                      ordered = TRUE,
                                      meanstructure = TRUE,
                                      parameterization = "delta",     #default: theta!
                                      ID.fac = "std.lv",              #ist default
                                      ID.cat = "Wu",   #ist default
                                      group = "year",
                                      group.equal = c("thresholds", "loadings")) 



bcti_cohort_loadings.model <- as.character(bcti_cohort_loadings)


#fitten

bcti_cohort_loadings.fit <- cfa(bcti_cohort_loadings.model, 
                                data.obl,
                                group = "year",
                                ordered = TRUE)

summary(bcti_cohort_loadings.fit, standardized = TRUE, fit.measures = TRUE)


#matrix fuellen


bcti.model.results[5, ] <- round(data.matrix(fitmeasures(bcti_cohort_loadings.fit, 
                                                         fit.measures = 
                                                           c("chisq", "df",
                                                             "pvalue", "CFI", "TLI", "RMSEA", "SRMR"))), 
                                 digits = 3)

bcti.model.results


#chi-square statistics

lavTestLRT(bcti_cohort_threshold.fit, bcti_cohort_loadings.fit) 

```

### Education: low vs. high 

```{r BCTI Education}


#baseline

bcti_education_config <- measEq.syntax(bcti.model.cat,
                                       data.obl,
                                       ordered = TRUE,
                                       parameterization = "delta",     #default: theta!
                                       ID.fac = "std.lv",              #ist default
                                       ID.cat = "Wu",   #ist default
                                       group = "education_group",
                                       group.equal = "configural") 


bcti_education_config.model <- as.character(bcti_education_config) #um cfa() zu uebergeben



#fitten

bcti_education_config.fit <- cfa(bcti_education_config.model, 
                                 data.obl,
                                 group = "education_group",
                                 ordered = TRUE)


summary(bcti_education_config.fit, 
        standardized = TRUE,
        rsquare = TRUE)


bcti.model.results[6, ] <- round(data.matrix(fitmeasures(bcti_education_config.fit, 
                                                         fit.measures = 
                                                           c("chisq", "df",
                                                             "pvalue", "CFI", "TLI", "RMSEA", "SRMR"))), 
                                 digits = 3)


##2. model mit threshold invariance ##

bcti_education_threshold <- measEq.syntax(bcti.model.cat,
                                          data.obl,
                                          ordered = TRUE,
                                          parameterization = "delta",     #default: theta!
                                          ID.fac = "std.lv",              #ist default
                                          ID.cat = "Wu",   #ist default
                                          group = "education_group",
                                          group.equal = c("thresholds")) 



bcti_education_threshold.model <- as.character(bcti_education_threshold)


#fitten

bcti_education_threshold.fit <- cfa(bcti_education_threshold.model, 
                                    data.obl,
                                    group = "education_group",
                                    ordered = TRUE)


summary(bcti_education_threshold.fit, standardized = TRUE)


#matrix fuellen


bcti.model.results[7, ] <- round(data.matrix(fitmeasures(bcti_education_threshold.fit, 
                                                         fit.measures = 
                                                           c("chisq", "df",
                                                             "pvalue", "CFI", "TLI", "RMSEA", "SRMR"))), 
                                 digits = 3)

bcti.model.results


#chi-square statistics

lavTestLRT(bcti_education_config.fit, bcti_education_threshold.fit)




#3. threshold + loadings

bcti_education_loadings <- measEq.syntax(bcti.model.cat,
                                         data.obl,
                                         ordered = TRUE,
                                         parameterization = "delta",     #default: theta!
                                         ID.fac = "std.lv",              #ist default
                                         ID.cat = "Wu",   #ist default
                                         group = "education_group",
                                         group.equal = c("thresholds", "loadings")) 



bcti_education_loadings.model <- as.character(bcti_education_loadings)


#fitten

bcti_education_loadings.fit <- cfa(bcti_education_loadings.model, 
                                   data.obl,
                                   group = "education_group",
                                   ordered = TRUE)

summary(bcti_education_loadings.fit , standardized = TRUE, fit.measures = TRUE)


#matrix fuellen


bcti.model.results[8, ] <- round(data.matrix(fitmeasures(bcti_education_loadings.fit , 
                                                         fit.measures = 
                                                           c("chisq", "df",
                                                             "pvalue", "CFI", "TLI", "RMSEA", "SRMR"))), 
                                 digits = 3)

bcti.model.results


#chi-square statistics

lavTestLRT(bcti_education_threshold.fit , bcti_education_loadings.fit ) 

```

### Age

```{r BCTI Age}

#config 

bcti_age_config <- measEq.syntax(bcti.model.cat,
                                 data.obl,
                                 ordered = TRUE,
                                 parameterization = "delta",     
                                 ID.fac = "std.lv",             
                                 ID.cat = "Wu",   
                                 group = "age_group",
                                 group.equal = "configural") 


bcti_age_config.model <- as.character(bcti_age_config) #um cfa() zu uebergeben



#fitten

bcti_age_config.fit <- cfa(bcti_age_config.model, 
                           data.obl,
                           group = "age_group",
                           ordered = TRUE)


summary(bcti_age_config.fit, 
        standardized = TRUE,
        rsquare = TRUE)


bcti.model.results[9, ] <- round(data.matrix(fitmeasures(bcti_age_config.fit, 
                                                         fit.measures = 
                                                           c("chisq", "df",
                                                             "pvalue", "CFI", "TLI", "RMSEA", "SRMR"))), 
                                 digits = 3)


##2. model mit threshold invariance ##

bcti_age_threshold <- measEq.syntax(bcti.model.cat,
                                    data.obl,
                                    ordered = TRUE,
                                    parameterization = "delta",     
                                    ID.fac = "std.lv",              
                                    ID.cat = "Wu",   
                                    group = "age_group",
                                    group.equal = c("thresholds")) 



bcti_age_threshold.model <- as.character(bcti_age_threshold)


#fitten

bcti_age_threshold.fit <- cfa(bcti_age_threshold.model, 
                              data.obl,
                              group = "age_group",
                              ordered = TRUE)

summary(bcti_age_threshold.fit, standardized = TRUE)


#matrix fuellen


bcti.model.results[10, ] <- round(data.matrix(fitmeasures(bcti_age_threshold.fit, 
                                                          fit.measures = 
                                                            c("chisq", "df",
                                                              "pvalue", "CFI", "TLI", "RMSEA", "SRMR"))), 
                                  digits = 3)

bcti.model.results


#chi-square statistics

lavTestLRT(bcti_age_config.fit, bcti_age_threshold.fit)




#3. threshold + loadings

bcti_age_loadings <- measEq.syntax(bcti.model.cat,
                                   data.obl,
                                   ordered = TRUE,
                                   parameterization = "delta",     #default: theta!
                                   ID.fac = "std.lv",              #ist default
                                   ID.cat = "Wu",   #ist default
                                   group = "age_group",
                                   group.equal = c("thresholds", "loadings")) 



bcti_age_loadings.model <- as.character(bcti_age_loadings)




#fitten

bcti_age_loadings.fit <- cfa(bcti_age_loadings.model, 
                             data.obl,
                             group = "age_group",
                             ordered = TRUE)

summary(bcti_age_loadings.fit, standardized = TRUE, fit.measures = TRUE)


#matrix fuellen


bcti.model.results[11, ] <- round(data.matrix(fitmeasures(bcti_age_loadings.fit, 
                                                          fit.measures = 
                                                            c("chisq", "df",
                                                              "pvalue", "CFI", "TLI", "RMSEA", "SRMR"))), 
                                  digits = 3)



#chi-square statistics

lavTestLRT(bcti_age_threshold.fit, bcti_age_loadings.fit)

```



### Sex

```{r BCTI sex}

#1. config 

bcti_sex_config <- measEq.syntax(bcti.model.cat,
                                 data.obl,
                                 ordered = TRUE,
                                 parameterization = "delta",     #default: theta!
                                 ID.fac = "std.lv",              #ist default
                                 ID.cat = "Wu",   #ist default
                                 group = "sex",
                                 group.equal = "configural") 


bcti_sex_config.model <- as.character(bcti_sex_config) #um cfa() zu uebergeben



#fitten

bcti_sex_config.fit <- cfa(bcti_sex_config.model , 
                           data.obl,
                           group = "sex",
                           ordered = TRUE)


summary(bcti_sex_config.fit, 
        standardized = TRUE,
        rsquare = TRUE)


bcti.model.results[12, ] <- round(data.matrix(fitmeasures(bcti_sex_config.fit, 
                                                          fit.measures = 
                                                            c("chisq", "df",
                                                              "pvalue", "CFI", "TLI", "RMSEA", "SRMR"))), 
                                  digits = 3)


##2. model mit threshold invariance ##

bcti_sex_threshold <- measEq.syntax(bcti.model.cat,
                                    data.obl,
                                    ordered = TRUE,
                                    parameterization = "delta",     #default: theta!
                                    ID.fac = "std.lv",              #ist default
                                    ID.cat = "Wu",   #ist default
                                    group = "sex",
                                    group.equal = c("thresholds")) 



bcti_sex_threshold.model <- as.character(bcti_sex_threshold )


#fitten

bcti_sex_threshold.fit <- cfa(bcti_sex_threshold.model, 
                              data.obl,
                              group = "sex",
                              ordered = TRUE)

summary(bcti_sex_threshold.fit, standardized = TRUE)


#matrix fuellen


bcti.model.results[13, ] <- round(data.matrix(fitmeasures(bcti_sex_threshold.fit, 
                                                          fit.measures = 
                                                            c("chisq", "df",
                                                              "pvalue", "CFI", "TLI", "RMSEA", "SRMR"))), 
                                  digits = 3)

bcti.model.results


#chi-square statistics

lavTestLRT(bcti_sex_config.fit, bcti_sex_threshold.fit)




#3. threshold + loadings

bcti_sex_loadings <- measEq.syntax(bcti.model.cat,
                                   data.obl,
                                   ordered = TRUE,
                                   parameterization = "delta",     #default: theta!
                                   ID.fac = "std.lv",              #ist default
                                   ID.cat = "Wu",   #ist default
                                   group = "sex",
                                   group.equal = c("thresholds", "loadings")) 



bcti_sex_loadings.model <- as.character(bcti_sex_loadings)



#fitten

bcti_sex_loadings.fit <- cfa(bcti_sex_loadings.model, 
                             data.obl,
                             group = "sex",
                             ordered = TRUE)

summary(bcti_sex_loadings.fit, standardized = TRUE, fit.measures = TRUE)


#matrix fuellen


bcti.model.results[14, ] <- round(data.matrix(fitmeasures(bcti_sex_loadings.fit, 
                                                          fit.measures = 
                                                            c("chisq", "df",
                                                              "pvalue", "CFI", "TLI", "RMSEA", "SRMR"))), 
                                  digits = 3)




bcti.model.results


#chi-square statistics

lavTestLRT(bcti_sex_threshold.fit, bcti_sex_loadings.fit)

```


### Within Wave: T1 vs. T2


```{r BCTI longit Baseline Model}

bcti_long_baseline <-
  
  
  '
#latent factors

BCTI_T1 =~ Conspiracy01 + Conspiracy02 + Conspiracy03 + Conspiracy04_k + Conspiracy05 + Conspiracy06_k + 
          Conspiracy07_k  + Conspiracy08 + Conspiracy09 + Conspiracy10_k  + Conspiracy11 + Conspiracy12 + 
          Conspiracy13 +  Conspiracy14 + Conspiracy15

BCTI_T2 =~ T2_Consp01 + T2_Consp02 + T2_Consp03 + T2_Consp04_k + T2_Consp05 + T2_Consp06_k + 
         T2_Consp07_k  + T2_Consp08 + T2_Consp09 + T2_Consp10_k  + T2_Consp11 + T2_Consp12 + 
          T2_Consp13 +  T2_Consp14 + T2_Consp15

'


longFacNames <- list(OBL = c("BCTI_T1", "BCTI_T2"))


```

```{r BCTI longit}

bcti_long_config <- measEq.syntax(bcti_long_baseline,
                                  data = data.obl,
                                  parameterization = "delta",
                                  meanstructure = TRUE,
                                  ordered = TRUE,
                                  missing = "pairwise",
                                  ID.fac = "std.lv",
                                  ID.cat = "Wu",
                                  longFacNames = longFacNames) 


#syntax ausschecken


bcti_long_config.model <- as.character(bcti_long_config)



# fitten #


bcti_long_config.fit <- cfa(bcti_long_config.model,
                            data.obl,
                            ordered = TRUE,
                            estimator = "DWLS",
                            missing = "pairwise")


summary(bcti_long_config.fit, standardized = TRUE, fit.measures = TRUE)


bcti.model.results[15, ] <- round(data.matrix(fitmeasures(bcti_long_config.fit, 
                                                          fit.measures = 
                                                            c("chisq", "df",
                                                              "pvalue", "CFI", "TLI", "RMSEA", "SRMR"))), 
                                  digits = 3)

## 2. threshold invariance model ## 

bcti_long_threshold <- measEq.syntax(bcti_long_baseline,
                                     data = data.obl,
                                     parameterization = "delta",
                                     ordered = TRUE,
                                     missing = "pairwise",
                                     ID.fac = "std.lv",
                                     ID.cat = "Wu",
                                     longFacNames = longFacNames,
                                     ID.thr = c(1,2),
                                     long.equal = "thresholds") 


bcti_long_threshold.model <- as.character(bcti_long_threshold)


# fitten # 

bcti_long_threshold.fit <- cfa(bcti_long_threshold.model, #ohne as.character: error object "flat" not found
                               data.obl,
                               ordered = TRUE,
                               estimator = "DWLS",
                               missing = "pairwise")


summary(bcti_long_threshold.fit, standardized = TRUE, fit.measures = TRUE)


bcti.model.results[16, ] <- round(data.matrix(fitmeasures(bcti_long_threshold.fit, 
                                                          fit.measures = 
                                                            c("chisq", "df",
                                                              "pvalue", "CFI", "TLI", "RMSEA", "SRMR"))), 
                                  digits = 3)


lavTestLRT(bcti_long_config.fit, bcti_long_threshold.fit)


## 3. loading + threshold invariance model ##

bcti_long_loading <- measEq.syntax(bcti_long_baseline,
                                   data = data.obl,
                                   parameterization = "delta",
                                   ordered = TRUE,
                                   missing = "pairwise",
                                   group = NULL,
                                   meanstructure = TRUE,
                                   ID.fac = "std.lv",
                                   ID.cat = "Wu",
                                   longFacNames = longFacNames,
                                   ID.thr = c(1,2),
                                   long.equal = c("loadings", "thresholds"))

bcti_long_loading.model <- as.character(bcti_long_loading)

# fitten # 

bcti_long_loading.fit <- cfa(bcti_long_loading.model, #ohne as.character: error object "flat" not found
                             data.obl,
                             ordered = TRUE,
                             estimator = "DWLS",
                             missing = "pairwise")


summary(bcti_long_loading.fit, standardized = TRUE, fit.measures = TRUE)



bcti.model.results[17, ] <- round(data.matrix(fitmeasures(bcti_long_loading.fit, 
                                                          fit.measures = 
                                                            c("chisq", "df",
                                                              "pvalue", "CFI", "TLI", "RMSEA", "SRMR"))), 
                                  digits = 3)


lavTestLRT(bcti_long_threshold.fit, bcti_long_loading.fit)



bcti.model.results



```


# RH2 + RH3: latent-mean decrease of OBLQ and BCTI 

29.10.: Update nach Gesprch mit UST:

- KEINE FS EXTRACTION MEHR!

- versuchen, between wave change auch in CLPM (sonst: ANCOVA)



## Between wave: ANCOVAs


### OBLQ

```{r OBLQ Model fitten + ANCOVA table}

# model fitten und inspecten

obl_cohort.fit <- lm(OBL_mean_T1 ~ age + sex + highest_education + year, data = data.obl)

summary(obl_cohort.fit) #R^2 hier rausnehmen

# ANCOVA tabelle machen:

ancova.table_obl <- car::Anova(obl_cohort.fit, 
                               type = 3)

# partial eta squared anhaengen

ancova.table_obl$pes <- c(ancova.table_obl $'Sum Sq'[-nrow(ancova.table_obl )], NA)/
  (ancova.table_obl $'Sum Sq' + ancova.table_obl $'Sum Sq'[nrow(ancova.table_obl )])


ancova.table_obl

```

Model diagnostics ansehen.


```{r OBLQ Diagnostics}

obl_cohort.fit.metrics <- augment(obl_cohort.fit) %>%
  select(-.hat, -.sigma, -.fitted) 
head(obl_cohort.fit.metrics, 3) 


# normality 

hist(obl_cohort.fit.metrics$.resid)

shapiro_test(obl_cohort.fit.metrics$.resid) #wegen sample size zu vernachlaessigen?

# varianzhomogenitaet

obl_cohort.fit.metrics %>% levene_test(.resid ~ year)

# outliers 

obl_cohort.fit.metrics %>% 
  filter(abs(.std.resid) > 3) %>%
  as.data.frame() #theoretisch 3 outlier aber whatever


```

EMMeans und effect size holen.

```{r OBLQ emmeans und effect sizes}

 

emm_obl_cohort <- emmeans(obl_cohort.fit, specs = "year") # funktioniert doch wunderbar
emm_obl_cohort

#effect size

eff_size(emm_obl_cohort, 
         sigma = sigma(obl_cohort.fit), 
         edf = df.residual(obl_cohort.fit))

```


Stuff fuer Visualiserung (fraglich ob ueberhaupt notwendig, aber ist halt da...)

```{r OBLQ vis}

# b) ueber anova_test fuer vis

res.obl_cohort <- data.obl %>% anova_test(OBL_mean_T1 ~ sex + age + highest_education + year) 


# EMMs

pwc.obl.cohort <- data.obl %>% 
  emmeans_test(
    OBL_mean_T1 ~ year, covariate = c(highest_education, age)
  )   #sex kann nicht inkludiert werden weil kategorial?


get_emmeans(pwc.obl.cohort)


# vis

#pwc.obl.cohort <- pwc.obl.cohort %>% add_xy_position(x = "year", fun = "mean_se") 
#ggline(get_emmeans(pwc.obl.cohort), x = "year", y = "emmean") +
#  geom_errorbar(aes(ymin = conf.low, ymax = conf.high), width = 0.2) + 
#  stat_pvalue_manual(pwc.obl.cohort, hide.ns = TRUE, tip.length = FALSE) +
#  labs(
#    subtitle = get_test_label(res.obl_cohort , detailed = TRUE),
#    caption = get_pwc_label(pwc.obl.cohort)
#  )


```


### BCTI

Analog zu OBLQ.

```{r BCTI Modell fitten + ANCOVA table}

bcti_cohort.fit <- lm(BCTI_mean_T1 ~ age + sex + highest_education + year, data = data.obl)

summary(bcti_cohort.fit) #R^2 hier rausnehmen

# ANCOVA tabelle machen:

ancova.table_bcti <- car::Anova(bcti_cohort.fit, 
                                type = 3)

# partial eta squared anhaengen

ancova.table_bcti$pes <- c(ancova.table_bcti $'Sum Sq'[-nrow(ancova.table_bcti )], NA)/
  (ancova.table_bcti $'Sum Sq' + ancova.table_bcti $'Sum Sq'[nrow(ancova.table_bcti )])

ancova.table_bcti

```

```{r BCTI Diagnostics}

# Inspect the bcti_cohort.fit diagnostic metrics

bcti_cohort.fit.metrics <- augment(bcti_cohort.fit) %>%
  select(-.hat, -.sigma, -.fitted) # Remove details
head(bcti_cohort.fit.metrics, 3)# 


# normality mit shapiro wilk ansehen

hist(bcti_cohort.fit.metrics$.resid)

shapiro_test(bcti_cohort.fit.metrics$.resid) #wegen sample size zu vernachlaessigen?

# varianzhomogenitaet

bcti_cohort.fit.metrics %>% levene_test(.resid ~ year)

# outliers 

bcti_cohort.fit.metrics %>% 
  filter(abs(.std.resid) > 3) %>%
  as.data.frame() #theoretisch 3 outlier aber whatever

```

```{r BCTI emmeans + effect sizes}

# get emmeans 

emm_bcti_cohort <- emmeans(bcti_cohort.fit, specs = "year")
emm_bcti_cohort

#effect size

eff_size(emm_bcti_cohort, 
         sigma = sigma(bcti_cohort.fit), 
         edf = df.residual(bcti_cohort.fit))

```

```{r BCTI vis}

# b) ueber anova_test fuer vis

res.bcti_cohort <- data.obl %>% anova_test(BCTI_mean_T1 ~ sex + age + highest_education + year) 


# EMMs

pwc.bcti.cohort <- data.obl %>% 
  emmeans_test(
    BCTI_mean_T1 ~ year, covariate = c(highest_education, age)
  )   #sex kann nicht inkludiert werden weil kategorial?


get_emmeans(pwc.bcti.cohort)

# vis

#pwc.bcti.cohort <- pwc.bcti.cohort %>% add_xy_position(x = "year", fun = "mean_se")
#ggline(get_emmeans(pwc.bcti.cohort), x = "year", y = "emmean") +
#  geom_errorbar(aes(ymin = conf.low, ymax = conf.high), width = 0.2) + 
#  stat_pvalue_manual(pwc.bcti.cohort, hide.ns = TRUE, tip.length = FALSE) +
#  labs(
#    subtitle = get_test_label(res.bcti_cohort , detailed = TRUE),
#    caption = get_pwc_label(pwc.bcti.cohort)
#  )

```

## Within wave: MLM

Als erstes muessen die Daten loooong gemacht werden. Separat fuer OBLQ und BCTI.


```{r long transform}

##OBLQ

obl.long <- data.obl %>% gather(key = "Time",
                                value = "OBL_mean",
                                OBL_mean_T1:OBL_mean_T2,
                                factor_key = TRUE)
  #rename factor levels

levels(obl.long$Time) <- c(1, 2)


#BCTI


bcti.long <- data.obl %>% gather(key = "Time",
                                value = "BCTI_mean",
                                BCTI_mean_T1:BCTI_mean_T2,
                                factor_key = TRUE)
  #rename factor levels

levels(bcti.long$Time) <- c(1, 2)

```

### OBLQ

  #### 2011

Modell fitten und summary inspecten. LL fuer reporting holen.

```{r MLM OBLQ 11 fitten}

obl.long_11 <- obl.long %>% filter(year == 1)

#modell fitten

obl_lme.main_11 <- lmer(OBL_mean  ~ highest_education + age + sex  + Time * media_T1  + (1 | ID),
                   obl.long_11)

summary(obl_lme.main_11)

#also, get LL for reporting

logLik(obl_lme.main_11)

```

OBLQ 2011: probe interaction Time * media_T1.

```{r MLM OBLQ 11 interaction: plot}

base_plot <- emmip(obl_lme.main_11, media_T1 ~ Time, cov.reduce = range, CIs = TRUE)

base_plot +
  scale_y_continuous(expand = c(0, 0), limits = range(data.obl$media_T1, na.rm = TRUE)) +
  theme_minimal() 

```

17.03.:

overall effect (2017 - 2025) momentan in Manuskript verwendet (Table 11).

-> ist unsinnig wegen interaktion!

```{r MLM OBLQ 11 interaction: emmeans und effect size}



obl_lme.emm_11 <- emmeans(obl_lme.main_11, pairwise ~ Time | media_T1, cov.reduce = function(x) quantile(x, c(0.10, 0.5, 0.90)))

#effect size: take df of contrast for edf and total error SD for sigma

obl_lme.emm_11 #228 - 230

eff_size(obl_lme.emm_11,
         sigma = obl_lme.main_11@sigma,
         edf = 229)


## overall effect ohne bercksichtigung interaktion

temp <- emmeans(obl_lme.main_11, pairwise ~ Time)

temp # df = 229

eff_size(temp,
         sigma = obl_lme.main_11@sigma,
         edf = 229)

```


Diagnostics nur visuell ueber resid_panel.

```{r MLM OBLQ 11 Diagnostics}

resid_panel(obl_lme.main_11, plots = c("yvp", "resid", "qq", "hist")) #heteroskedastisch?

```

#### 2021

```{r OBLQ MLM 21 fitten}

obl.long_21 <- obl.long %>% filter(year == 2)

#modell fitten

obl_lme.main_21 <- lmer(OBL_mean  ~ highest_education + age + sex  + Time * media_T1 + (1 | ID),
                 obl.long_21)

summary(obl_lme.main_21)

#also, get LL for reporting

logLik(obl_lme.main_21)

```


EMMeans und effect size -> hier etwas komplizierter als bei ANCOVA. Fuer Effektschaetzung df des Kontrasts + total error SD fuer die SD verwenden.

```{r OBLQ MLM 21 emmeans + effect size}

# get emmeans and effect size of contrast

obl_lme.emm_21 <- emmeans(obl_lme.main_21, pairwise ~ Time)

#effect size: take df of contrast for edf and total error SD for sigma

obl_lme.emm_21 #237

eff_size(obl_lme.emm_21,
         sigma = obl_lme.main_21@sigma,
         edf = 237)

```


Diagnostics nur visuell ueber resid_panel.

```{r OBLQ MLM 21 Diagnostics}

resid_panel(obl_lme.main_21, plots = c("yvp", "resid", "qq", "hist")) #heteroskedastisch?

```


### BCTI

#### 2011


```{r BCTI MLM 11 Modell fitten}

bcti.long_11 <- bcti.long %>% filter(year == 1)

bcti_lme.main_11 <- lmer(BCTI_mean ~ highest_education + age + sex  + Time * media_T1 + (1 | ID),
                 bcti.long_11)

summary(bcti_lme.main_11)

#also, get LL for reporting

logLik(bcti_lme.main_11)

```


```{r BCTI MLM 11 emmeans + effect size}

# get emmeans

bcti_lme.emm_11 <- emmeans(bcti_lme.main_11, pairwise ~ Time)


#effect size: take df of contrast for edf and total error SD for sigma

bcti_lme.emm_11 #228

eff_size(bcti_lme.emm_11,
         sigma = bcti_lme.main_11@sigma,
         edf = 228)
```

```{r BCTI MLM 11 Diagnostics}

resid_panel(bcti_lme.main_11, plots = c("yvp", "resid", "qq", "hist")) 

```

#### 2021



```{r MLM BCTI 21 Modell fitten}

bcti.long_21 <- bcti.long %>% filter(year == 2)

bcti_lme.main_21 <- lmer(BCTI_mean ~ highest_education + age + sex  + Time * media_T1  + (1 | ID),
                 bcti.long_21)

summary(bcti_lme.main_21)

#also, get LL for reporting

logLik(bcti_lme.main_21)

```


BCTI 2021: probe interaction Time * media_T1

```{r MLM BCTI 21 interaction: plot}

base_plot <- emmip(bcti_lme.main_21, media_T1 ~ Time, cov.reduce = range, CIs = TRUE)

base_plot +
  scale_y_continuous(expand = c(0, 0), limits = range(data.obl$media_T1, na.rm = TRUE)) +
  theme_minimal() 


```

17.03.:

overall effect (2182 - 2188) momentan in Manuskript verwendet (Table 11).

-> gleiches wie bei MLM OBLQ 11.

```{r MLM BCTI 21 interaction: emmeans und effect size}

bcti_lme.emm_21 <- emmeans(bcti_lme.main_21, pairwise ~ Time | media_T1, cov.reduce = function(x) quantile(x, c(0.10, 0.5, 0.90)))

#effect size: take df of contrast for edf and total error SD for sigma

bcti_lme.emm_21 #233

eff_size(bcti_lme.emm_21,
         sigma = bcti_lme.main_21@sigma,
         edf = 233)


## overall effect ohne bercksichtigung interaktion

temp <- emmeans(bcti_lme.main_21, pairwise ~ Time)

temp # df = 229

eff_size(temp,
         sigma = bcti_lme.main_21@sigma,
         edf = 229)


```

```{r MLM BCTI 21 Diagnostics}

resid_panel(bcti_lme.main_21, plots = c("yvp", "resid", "qq", "hist")) 

```

# RH4: CLPM of OBLQ and BCTI

We will take this step-by-step:

1) basic CLPM: OBLQ + BCTI at both measurement points
2) make MG with year
3) include predictors
4) include covariates

-> 3)+4): how to decide on relevant predictors? This is important as this shit is really big.


The general work flow for individual models will be:

  a) define model syntax
  b) fit 
  c) inspect results
  d) visualize accordingly (with relevant results in mind)
  

ANMERKUNG: Tutorial fuer customization von grafiken: 

https://cran.r-project.org/web/packages/tidySEM/vignettes/Plotting_graphs.html)



## 1. Basic CLPM

```{r Basic CLPM}

CLPM_1.mod <- 
"

#gerichtete Pfade

OBL_mean_T2 ~ OBL_mean_T1 + BCTI_mean_T1
BCTI_mean_T2 ~  OBL_mean_T1 + BCTI_mean_T1

"

CLPM_1.fit <- sem(CLPM_1.mod, 
                  data.obl,
                  estimator = "MLR",
                  missing = "ML",
                  meanstructure = TRUE)

summary(CLPM_1.fit, standardized = TRUE)

table_results(CLPM_1.fit)


#vis 


graph_sem(CLPM_1.fit,
          layout =
            get_layout("OBL_mean_T1", "OBL_mean_T2",
                       "BCTI_mean_T1", "BCTI_mean_T2", rows = 2),
            edges = get_edges(CLPM_1.fit, label = "est_sig_std"))

```

## 2. Basic CLPM + MG und media 

```{r}

CLPM_2.mod <- 
"

#gerichtete Pfade

OBL_mean_T1 ~ media_T1

BCTI_mean_T1 ~ media_T1

OBL_mean_T2 ~ OBL_mean_T1 + BCTI_mean_T1 + media_T1
BCTI_mean_T2 ~  OBL_mean_T1 + BCTI_mean_T1 + media_T1 

#korrelationen

OBL_mean_T1 ~~ BCTI_mean_T1

"

CLPM_2.fit <- sem(CLPM_2.mod, 
                     data.obl,
                     estimator = "MLR",
                     missing = "ML",
                     meanstructure = TRUE, 
                     group = "year", fixed.x = FALSE)

summary(CLPM_2.fit, standardized = TRUE, 
        fit.measures = TRUE, rsquare = TRUE)

# visualize 

  # make layout

CLPM_2.layout <- 
  get_layout("", "media_T1", "",
             "OBL_mean_T1", "", "OBL_mean_T2",
             "", "", "",
             "BCTI_mean_T1", "", "BCTI_mean_T2",
             rows = 4)

  #labels for nodes

graph_sem(CLPM_2.fit,
  layout = CLPM_2.layout,
  edges = get_edges(CLPM_2.fit, label = "est_sig_std") %>%
    filter(op == "~"),
  get_nodes(CLPM_2.fit))

```

## 3. MG-CLPM with predictors

```{r MG-CLPM with predictors}

# 2. mit AA, SDP (erstmal nur gesamtscore), HR_CL, PCS, RWA und media exposure als 
#praediktoren fuer jeweiligen Messzeitpunkt; dazu: big 5

CLPM_3.mod <- "

## gerichtete Pfade

# praediktoren fuer T1

OBL_mean_T1 ~ media_T1 + SupDem_mean_T1 + Authority_mean_T1 + 
PolCyn_mean_T1 + RWA_mean_T1 + HRCL_mean_T1 + neurot_mean_T1 + 
extraversion_mean_T1 + agreeableness_mean_T1 + openness_mean_T1 + consc_mean_T1

BCTI_mean_T1 ~ media_T1 + SupDem_mean_T1 + Authority_mean_T1 + 
PolCyn_mean_T1 + RWA_mean_T1 + HRCL_mean_T1 + neurot_mean_T1 + 
extraversion_mean_T1 + agreeableness_mean_T1 + openness_mean_T1 + consc_mean_T1


# T2

OBL_mean_T2 ~  OBL_mean_T1 + BCTI_mean_T1 + media_T2 + SupDem_mean_T2 + Authority_mean_T2 + 
PolCyn_mean_T2 + RWA_mean_T2 + HRCL_mean_T2 + neurot_mean_T2 + 
extraversion_mean_T2 + agreeableness_mean_T2 + openness_mean_T2 + consc_mean_T2

BCTI_mean_T2 ~ OBL_mean_T1 + BCTI_mean_T1 + media_T2 + SupDem_mean_T2 + Authority_mean_T2 + 
PolCyn_mean_T2 + RWA_mean_T2 + HRCL_mean_T2 + neurot_mean_T2 + 
extraversion_mean_T2 + agreeableness_mean_T2 + openness_mean_T2 + consc_mean_T2


# Korrelationen 

OBL_mean_T1 ~~ BCTI_mean_T1
"


CLPM_3.fit <- sem(CLPM_3.mod, 
                  data.obl,
                  estimator = "MLR",
                  meanstructure = TRUE,
                  group = "year")

summary(CLPM_3.fit, standardized = TRUE,
        fit.measures = TRUE, 
        rsquare = TRUE)

table_results(CLPM_3.fit)


#vis dat shit 

  # make layout 


CLPM_3.layout <- get_layout("Authority_mean_T1", "", "", "Authority_mean_T2",
           "SupDem_mean_T1", "", "", "SupDem_mean_T2",
           "HRCL_mean_T1", "", "", "HRCL_mean_T2",
           "PolCyn_mean_T1", "", "", "PolCyn_mean_T2",
           "RWA_mean_T1", "OBL_mean_T1", "OBL_mean_T2", "RWA_mean_T2",
           "media_T1", "BCTI_mean_T1", "BCTI_mean_T2", "media_T2",
           "openness_mean_T1", "", "", "openness_mean_T2",
           "extraversion_mean_T1", "", "", "extraversion_mean_T2",
           "neurot_mean_T1", "", "", "neurot_mean_T2",
           "agreeableness_mean_T1", "", "", "agreeableness_mean_T2",
           "consc_mean_T1", "", "", "consc_mean_T2",
           rows = 11)

  # make edges: only regressions

edg_3 <- get_edges(CLPM_3.fit, 
                   label = "est_sig_std") %>%
  filter(op == "~")

  # make nodes: smaller?

nod_3 <- get_nodes(CLPM_3.fit) %>%
  mutate(size = 1)


  # plot
  
graph_sem(CLPM_3.fit, 
          layout = CLPM_3.layout,
          nodes = nod_3,
          edges = edg_3,
          angle = 180) #grad keine ahnung wie man das besser formatiert



```



## 4. MG-CLPM mit predictors und SozDem covariates

```{r MG-CLPM: Pred+Cov}

# so wie ich es verstehe, sagen die einfach OBLQ/BCTI zu T1 UND T2 vorher

CLPM_4.mod <- "

## gerichtete Pfade

# praediktoren fuer T1

OBL_mean_T1 ~ media_T1 + SupDem_mean_T1 + Authority_mean_T1 + sex +
age + highest_education +
PolCyn_mean_T1 + RWA_mean_T1 + HRCL_mean_T1 + neurot_mean_T1 + 
extraversion_mean_T1 + agreeableness_mean_T1 + openness_mean_T1 + consc_mean_T1 

BCTI_mean_T1 ~ media_T1 + SupDem_mean_T1 + Authority_mean_T1 + sex +
age + highest_education +
PolCyn_mean_T1 + RWA_mean_T1 + HRCL_mean_T1 + neurot_mean_T1 + 
extraversion_mean_T1 + agreeableness_mean_T1 + openness_mean_T1 + consc_mean_T1


# T2

OBL_mean_T2 ~  OBL_mean_T1 + BCTI_mean_T1 + media_T1 + sex + age + highest_education
+ SupDem_mean_T2 + Authority_mean_T2 + 
+ PolCyn_mean_T2 + RWA_mean_T2 + HRCL_mean_T2 + neurot_mean_T2 + 
+ extraversion_mean_T2 + agreeableness_mean_T2 + openness_mean_T2 + consc_mean_T2 

BCTI_mean_T2 ~ OBL_mean_T1 + BCTI_mean_T1 + media_T1 + sex + age + highest_education
+ SupDem_mean_T2 + Authority_mean_T2 + 
+ PolCyn_mean_T2 + RWA_mean_T2 + HRCL_mean_T2 + neurot_mean_T2 + 
+ extraversion_mean_T2 + agreeableness_mean_T2 + openness_mean_T2 + consc_mean_T2 


# Korrelationen 

OBL_mean_T1 ~~ BCTI_mean_T1


"


CLPM_4.fit <- sem(CLPM_4.mod, 
                  data.obl,
                  estimator = "MLR",
                  missing = "ML",
                  fixed.x = FALSE,
                  meanstructure = TRUE,
                  group = "year")

CLPM_4.results <- summary(CLPM_4.fit, fit.measures = TRUE, 
        standardized = TRUE,
        rsquare = TRUE)

table_results(CLPM_4.fit)

#mal ueberlegen, wie man die results von sowas riesigem darstellen kann

## mal nur die regressions und relevante spalten 

results_4.temp <- CLPM_4.results$PE

CLPM_4.regResults <- results_4.temp %>% filter(op == "~") %>% select(rhs, lhs, std.all,  group, z, pvalue)

# nach groesse der est_std sortieren 

CLPM_4.regResults[order(abs(CLPM_4.regResults$std.all), decreasing = TRUE), ]

#vis dat shit 

# layout 


CLPM_4.layout <- 
  get_layout("Authority_mean_T1", "age", "sex", "Authority_mean_T2",
                            "SupDem_mean_T1", "", "", "SupDem_mean_T2",
                            "HRCL_mean_T1", "", "", "HRCL_mean_T2",
                            "PolCyn_mean_T1", "", "", "PolCyn_mean_T2",
                            "RWA_mean_T1", "OBL_mean_T1", "OBL_mean_T2","RWA_mean_T2",
                            "media_T1", "BCTI_mean_T1", "BCTI_mean_T2", "media_T2",
                            "openness_mean_T1", "", "", "openness_mean_T2",
                            "extraversion_mean_T1", "", "", "extraversion_mean_T2",
                            "neurot_mean_T1", "", "", "neurot_mean_T2",
                            "agreeableness_mean_T1", "", "", "agreeableness_mean_T2",
                            "consc_mean_T1", "highest_education", "", "consc_mean_T2",
                            rows = 11)


# edges: nur regressions + standardized

edg_4 <- get_edges(CLPM_4.fit, labels = "est_sig_std") %>%
  filter(op == "~")


graph_sem(CLPM_4.fit, 
          layout = CLPM_4.layout,
          edges = edg_4,
          angle = 200)


```

## 5. MG-CLPM: mit signifikanten praediktoren/covariates aus 4.

```{r MG-CLPM: relevant predictors}

# welche praediktoren aus 4. irgendwo signifikant (mal gegen p < .01)

sig.predictors <- CLPM_4.regResults %>%
                  filter(pvalue < .05) %>%
                  distinct(rhs)

sig.predictors #zusaetzlich age und sex als kontrolle!

# model


CLPM_5.mod <- "

## gerichtete Pfade

# praediktoren fuer T1

OBL_mean_T1 ~ media_T1 + SupDem_mean_T1 + Authority_mean_T1 + sex +
age + highest_education +
PolCyn_mean_T1 + RWA_mean_T1 + HRCL_mean_T1 + openness_mean_T1 + consc_mean_T1 

BCTI_mean_T1 ~ media_T1 + SupDem_mean_T1 + Authority_mean_T1 + sex +
age + highest_education +
PolCyn_mean_T1 + RWA_mean_T1 + HRCL_mean_T1 + openness_mean_T1 + consc_mean_T1 


# T2

OBL_mean_T2 ~  OBL_mean_T1 + BCTI_mean_T1 + media_T1 + SupDem_mean_T1 + Authority_mean_T1 + sex +
age + highest_education +
PolCyn_mean_T1 + RWA_mean_T1 + HRCL_mean_T1 + openness_mean_T1 + consc_mean_T1 

BCTI_mean_T2 ~ OBL_mean_T1 + BCTI_mean_T1 + media_T1 + SupDem_mean_T1 + Authority_mean_T1 + sex +
age + highest_education +
PolCyn_mean_T1 + RWA_mean_T1 + HRCL_mean_T1 + openness_mean_T1 + consc_mean_T1 


# Korrelationen 

OBL_mean_T1 ~~ BCTI_mean_T1


"

# fitten

CLPM_5.fit <- sem(CLPM_5.mod, 
                  data.obl,
                  estimator = "MLR",
                  missing = "ML",
                  meanstructure = TRUE,
                  group = "year")


summary(CLPM_5.fit, fit.measures = TRUE, 
        standardized = TRUE,
        rsquare = TRUE)

CLPM_5.results <- summary(CLPM_5.fit, fit.measures = TRUE, 
        standardized = TRUE,
        rsquare = TRUE)



# results inspecten

temp <- CLPM_5.results$PE

CLPM_5.regResults <- temp %>% filter(op == "~") %>% select(rhs, lhs, std.all, z, pvalue)

# nach groesse der est_std sortieren 

CLPM_5.regResults[order(abs(CLPM_5.regResults$std.all), decreasing = TRUE), ]


#...


# vis

# layout; anm: age, sex nicht visualisiert

CLPM_5.layout <- get_layout("PolCyn_mean_T1", "",  "highest_education", "", "", "media_T1",
                            "RWA_mean_T1", "", "OBL_mean_T1",   "OBL_mean_T2", "", "",
                            "HRCL_mean_T1", "", "BCTI_mean_T1",  "BCTI_mean_T2", "", "",
                            "Authority_mean_T1", "",  "", "", "", "",
                            "", "",  "consc_mean_T1", "openness_mean_T1", "", "",
                            rows = 5)

# edges: 1) signifikante 2) standardisierte 3) regressionen; 
#zusaetzlich: negative in rot

edg_5 <- get_edges(CLPM_5.fit, label = "est_sig_std") %>%
  filter(op == "~") %>%
  filter(pval_std < .05) %>%
  mutate(color = "black",
         color = replace(color, est_sig_std < 0, "red"))




# plot dis sheiss

graph_sem(CLPM_5.fit, layout = CLPM_5.layout, 
          edges = edg_5,
          nodes = get_nodes(CLPM_5.fit, label = name))




```

Nur OBLQ und BCTI T1 vorhersagen (ausser media)

```{r MG-CLPM mit relevanten Praediktoren: nur T1 vorhersagen}

CLPM_6.mod <- "

## gerichtete Pfade

# praediktoren fuer T1

OBL_mean_T1 ~ media_T1 + SupDem_mean_T1 + Authority_mean_T1 + sex +
age + highest_education +
PolCyn_mean_T1 + RWA_mean_T1 + HRCL_mean_T1 + openness_mean_T1 + consc_mean_T1 

BCTI_mean_T1 ~ media_T1 + SupDem_mean_T1 + Authority_mean_T1 + sex +
age + highest_education +
PolCyn_mean_T1 + RWA_mean_T1 + HRCL_mean_T1 + openness_mean_T1 + consc_mean_T1 


# T2

OBL_mean_T2 ~  OBL_mean_T1 + BCTI_mean_T1 + media_T1 

BCTI_mean_T2 ~ OBL_mean_T1 + BCTI_mean_T1 + media_T1 


# Korrelationen 

OBL_mean_T1 ~~ BCTI_mean_T1

"

# fitten

CLPM_6.fit <- sem(CLPM_6.mod, 
                  data.obl,
                  estimator = "MLR",
                  missing = "ML",
                  meanstructure = TRUE,
                  group = "year")


summary(CLPM_6.fit, fit.measures = TRUE, 
        standardized = TRUE,
        rsquare = TRUE)

CLPM_6.results <- summary(CLPM_6.fit, fit.measures = TRUE, 
        standardized = TRUE,
        rsquare = TRUE)



# results inspecten

temp <- CLPM_6.results$PE

CLPM_6.regResults <- temp %>% filter(op == "~") %>% select(rhs, lhs, std.all, z, pvalue)

# nach groesse der est_std sortieren 

CLPM_6.regResults[order(abs(CLPM_6.regResults$std.all), decreasing = TRUE), ]


#...


# vis

# layout; anm: age, sex nicht visualisiert

CLPM_6.layout <- get_layout("", "SupDem_mean_T1",  "", "highest_education", "", "media_T1",
                            "", "",  "", "", "", "",
                            "PolCyn_mean_T1", "",  "", "", "", "",
                            "", "",  "", "", "", "",
                            "", "", "OBL_mean_T1",   "", "", "OBL_mean_T2",
                            "", "",  "", "", "", "",
                            "", "", "",   "", "", "",
                            "RWA_mean_T1", "",  "", "", "", "",
                            "", "", "BCTI_mean_T1",  "", "", "BCTI_mean_T2",
                            "", "",  "", "", "", "",
                            "HRCL_mean_T1", "", "",  "", "", "",
                            "", "",  "", "", "", "",
                            "Authority_mean_T1", "",  "", "", "", "",
                            "", "",  "", "consc_mean_T1", "openness_mean_T1", "",
                            rows = 14)

# edges: 1) signifikante 2) standardisierte 3) regressionen; 
#zusaetzlich: negative in rot

edg_6 <- get_edges(CLPM_6.fit, label = "est_sig_std") %>%
  filter(op == "~") %>%
  filter(pval_std < .05) %>%
  mutate(color = "black",
         color = replace(color, est_sig_std < 0, "red"))


# nodes (fr labels)

clpm.nodes <-  get_nodes(CLPM_6.fit, label = str_split(name, "\\_", 
                                      simplify = TRUE)[, 1])

#rename labels: include intercepts for OBLQ + BCTI T2!

clpm_nodes.labels <- c("age", "Authority", "BCTI_mean_T1", "BCTI_mean_T2", "Conscient", "Education", "HRCL", "Media", "OBL_mean_T1", "OBL_mean_T2", "Openness", "PolCyn", "RWA", "sex", "SupDem",
                       "age", "Authority", "BCTI_mean_T1", "BCTI_mean_T2", "Conscient", "Education", "HRCL", "Media", "OBL_mean_T1", "OBL_mean_T2", "Openness", "PolCyn", "RWA", "sex", "SupDem")  

clpm.nodes$label <- clpm_nodes.labels



# plot 

graph_sem(CLPM_6.fit, layout = CLPM_6.layout, 
          edges = edg_6,
          nodes = get_nodes(CLPM_6.fit, label = str_split(name, "\\_", 
                                                          simplify = TRUE)[, 1]))


```



# RH5: serial Mediation of OBLQ

1) Model (laut PreReg)

Predictors 1: Sex, age, big 5

Mediators 1: Auth, PolCyn, SupDem, HRCL 

Mediators 2: BCTI

Predictors 2 (nur auf Outcome): Media (zu T1 UND T2?)


2) seperate analysen fuer 2011 vs. 2021 UND T1 vs. T2 

bzgl. 2) wie sinnvoll ist das bei der Modellgroesse?


## 1. Testmodell: gesamter Datensatz

Problem war: Korrelationen zwischen M1 vergessen. Jetzt ist immer noch nicht gut aber zumindest im Reich des 
plausiblen4


```{r}

med1.mod <- 

"
    
#1. P1 -> M1:
  
Authority_mean_T1 ~ a11 * sex + a12 * age +  a13 * neurot_mean_T1 + a14 * extraversion_mean_T1 + a15 * agreeableness_mean_T1 +  a16* consc_mean_T1 + a17 * openness_mean_T1 + a18 * highest_education
  
 PolCyn_mean_T1 ~ a21 * sex + a22 * age + a23 * neurot_mean_T1 + a24 * extraversion_mean_T1 + 
 a25 * agreeableness_mean_T1 + a26 * consc_mean_T1 + a27 * openness_mean_T1 + a28 * highest_education
  
 SupDem_mean_T1 ~ a31 * sex + a32 * age + a33 * neurot_mean_T1 + a34 * extraversion_mean_T1 + 
 a35 * agreeableness_mean_T1 + a36 * consc_mean_T1 + a37 *  openness_mean_T1 + a38 * highest_education
  
 HRCL_mean_T1 ~ a41 * sex + a42 * age + a43 * neurot_mean_T1 + a44 * extraversion_mean_T1 + a45 * agreeableness_mean_T1 +  a46* consc_mean_T1 + a47 *  openness_mean_T1 + a48 * highest_education

 RWA_mean_T1 ~ a51 * sex + a52 * age + a53 * neurot_mean_T1 + a54 * extraversion_mean_T1 + a55 * agreeableness_mean_T1 +  a56* consc_mean_T1 + a57 *  openness_mean_T1 + a58 * highest_education
  
#2. M1 -> M2 
  
  BCTI_mean_T1 ~ b1 * Authority_mean_T1 + b2 * PolCyn_mean_T1 + b3 * SupDem_mean_T1 + 
  b4 * HRCL_mean_T1 + b5 * RWA_mean_T1
  
  
#3. M2 + P2 -> Outcome:


  OBL_mean_T1 ~ c1 * BCTI_mean_T1 + d1 * media_T1
  
  
# Korrelationen zwischen M1

Authority_mean_T1 ~~ PolCyn_mean_T1
Authority_mean_T1 ~~ SupDem_mean_T1
Authority_mean_T1 ~~ HRCL_mean_T1
Authority_mean_T1 ~~ RWA_mean_T1

PolCyn_mean_T1 ~~ SupDem_mean_T1
PolCyn_mean_T1 ~~ HRCL_mean_T1
PolCyn_mean_T1 ~~ RWA_mean_T1

SupDem_mean_T1 ~~ HRCL_mean_T1
SupDem_mean_T1 ~~ RWA_mean_T1

HRCL_mean_T1 ~~ RWA_mean_T1

# indirect effects

## involving Authority

sex_auth := a11 * b1 * c1
age_auth := a12 * b1 * c1
neuro_auth := a13 * b1 * c1
ex_auth := a14 * b1 * c1
agree_auth := a15 * b1 * c1
con_auth := a16 * b1 * c1
open_auth := a17 * b1 * c1
edu_auth := a18 * b1 * c1



## involving PolCyn

sex_pol := a21 * b2 * c1
age_pol := a22 * b2 * c1
neuro_pol := a23 * b2 * c1
ex_pol := a24 * b2 * c1
agree_pol := a25 * b2 * c1
con_pol := a26 * b2 * c1
open_pol := a27 * b2 * c1
edu_pol := a28 * b2 * c1


## involving SupDem

sex_SupD := a31 * b3 * c1
age_SupD := a32 * b3 * c1
neuro_SupD := a33 * b3 * c1
ex_SupD := a34 * b3 * c1
agree_SupD := a35 * b3 * c1
con_SupD := a36 * b3 * c1
open_SupD := a37 * b3 * c1

## involving HRCL

sex_HRCL := a41 * b4 * c1
age_HRCL := a42 * b4 * c1
neuro_HRCL := a43 * b4 * c1
ex_HRCL := a44 * b4 
agree_HRCL := a45 * b4 
con_HRCL := a46 * b4 * c1
open_HRCL := a47 * b4 * c1

##involving RWA

sex_RWA := a51 * b5 * c1
age_RWA := a52 * b5 * c1
neuro_RWA := a53 * b5 * c1
ex_RWA := a54 * b5 * c1
agree_RWA := a55 * b5 * c1
con_RWA := a56 * b5 * c1
open_RWA := a57 * b5 * c1


" 


# fitten

med1.fit <- sem(med1.mod, 
                  data.obl,
                estimator = "MLR")


med1.results <- summary(med1.fit, fit.measures = TRUE, 
               standardized = TRUE,
               rsquare = TRUE) 


# filter for indirect effects and sort by pvalue

 med1.ind <- med1.results$PE %>%
   filter(grepl("_", label)) %>%
   select(label, std.all, z, pvalue) %>%
   arrange(pvalue)

med1.ind


# mods anschauen


modificationindices(med1.fit, sort = TRUE)



# vis 

  # layout

med1.layout <- get_layout("sex", "", "", "",
                          "age", "Authority_mean_T1", "", "",
                          "extraversion_mean_T1", "PolCyn_mean_T1", "", "",
                          "consc_mean_T1", "SupDem_mean_T1", "BCTI_mean_T1", "OBL_mean_T1",
                          "openness_mean_T1", "HRCL_mean_T1", "", "",
                          "neurot_mean_T1", "RWA_mean_T1", "", "",
                          "highest_education", "", "", "",
                          "agreeableness_mean_T1", "", "", "media_T1",
                          rows = 8)


  # edges

edg_med1 <- edg_6 <- get_edges(med1.fit, label = NULL) %>%
  filter(op == "~") 


 # nodes names

med.nodes <-  get_nodes(med1.fit, label = str_split(name, "\\_", 
                                      simplify = TRUE)[, 1])

#rename labels

nodes.labels <- c("Authority", "PolCyn",    "SupDem",    "HRCL", "RWA",  "BCTI", "OBL",  
"sex",   "age",   "neuroticism",    "extraversion",  "agreeableness", "conscientiousness", "openness", 
 "education", "media")  

med.nodes$label <- nodes.labels

graph_sem(med1.fit, layout = med1.layout,
          edges = edg_med1,
          nodes = med.nodes)



# vis 2: only with significant moderation paths:
# beste momentane Idee: nach lavaan labels filtern?

# layout 2

med2.layout <- get_layout("neurot_mean_T1", "",  "", "", "", "",
                          "", "", "", "Authority_mean_T1", "", "",
                          "", "", "", "",  "", "",
                          "", "", "", "",  "", "",
                          "consc_mean_T1",  "", "", "PolCyn_mean_T1", "", "",
                          "", "", "", "",  "BCTI_mean_T1", "OBL_mean_T1",
                          "", "", "",  "SupDem_mean_T1", "", "",
                          "", "", "",  "", "", "",
                          "openness_mean_T1",  "", "", "HRCL_mean_T1", "", "",
                          "", "", "", "", "",  "media_T1",
                          rows = 10)

edg2_med1 <- get_edges(med1.fit, label = "est_sig_std") %>%
  filter(lavaan_label %in% c("a47", "a16", "a13", "a17", "a46", "a28", 
                             "a26", "a37", "a23", "a42", "a36",
                             "b1", "b2", "b3", "b4",
                             "c1", "d1")) %>% 
  mutate(color = "black",
         color = replace(color, est_sig_std < 0, "red"))


graph_sem(med1.fit, layout = med2.layout,
          edges = edg2_med1, 
          nodes = med.nodes)



```

Get combination of indirect effects per predictor and mediator

```{r}


med1.ind <- med1.ind# %>%
  #filter(abs(z) > 2)


ind_open <- med1.ind %>%
              filter(str_detect(label, "open"))

ind_age <- med1.ind %>%
              filter(str_detect(label, "age"))

ind_edu <- med1.ind %>%
              filter(str_detect(label, "edu"))

ind_ex <- med1.ind %>%
              filter(str_detect(label, "ex"))

ind_agree <- med1.ind %>%
              filter(str_detect(label, "agree"))

ind_neuro <- med1.ind %>%
              filter(str_detect(label, "neuro"))

ind_con <- med1.ind %>%
              filter(str_detect(label, "con"))

ind_SupDem <- med1.ind %>%
              filter(str_detect(label, "SupD"))

ind_HRCL <- med1.ind %>%
              filter(str_detect(label, "HRCL"))

ind_auth <- med1.ind %>%
              filter(str_detect(label, "auth"))

ind_PolCyn <- med1.ind %>%
              filter(str_detect(label, "pol"))


```

Summate effects. (vllt. mit loop lsen)


```{r}


open_total <- sum(abs(ind_open["std.all"]))
open_total

neuro_total <- sum(abs(ind_neuro["std.all"]))
neuro_total

con_total <- sum(abs(ind_con["std.all"]))
con_total

ex_total <- sum(abs(ind_ex["std.all"]))
ex_total

agree_total <- sum(abs(ind_agree["std.all"]))
agree_total

age_total <- sum(abs(ind_age["std.all"]))
age_total

edu_total <- sum(abs(ind_edu["std.all"]))
edu_total

SupDem_total <- sum(abs(ind_SupDem["std.all"]))
SupDem_total

HRCL_total <- sum(abs(ind_HRCL["std.all"]))
HRCL_total

auth_total <- sum(abs(ind_auth["std.all"]))
auth_total

PolCyn_total <- sum(abs(ind_PolCyn["std.all"]))
PolCyn_total



```